# 审计报告出具后企业调整以前年度损益怎么处理

提问人：chuan870225 时间：2014-03-19 22:30:41
求大家帮忙， 2012 年的报表已经出具了审计报告，但是企业在 2013 年税务局查出企业 2012 年少计了所得税，故在 2013 年做了以前年度损益调整，今年要做 2013 年度的审计报告，这个调整该怎么处理？是修改以前审计报告的期末数还是其他方法？如果修改以前的报告数感觉是承认我们去年审计有错误一样。望各位前辈指点~~

回答人：chenyiwei
按照《企业会计准则第 28 号—会计政策、会计估计变更和差错更正》及其指南、讲解中关于前期差错更正的规定处理。如果确实属于重大前期差错的，则应追溯重述前期比较数据（包括最早比较期间期初的未分配利润）。